---
title: "Raport"
output: html_document
author: "Jacek Urbanowicz, Iwo Szczepaniak"
date: "2023-01-26"
---

# Porównanie algorytmów minimalizacji

## Dane testowe dla algorytmów

Jako dane testowe dla algorytmów minimalizacji zostały wykorzystane dwie funkcje z biblioteki smoof. Funckja Ackleya oraz funckja Rastrigin'a

## Algorytm PRS

Jako parametry przyjmuję funkcje matematyczną, dla której ma zostać wyznaczone minimum, ograniczenie dolne oraz górne dla funkcji w postaci wektora oraz ile wymiarów posiada funkcja.

```{r}
prs <- function(func, lbound, upbound, dims) {
  best = Inf
  for (i in (1:1000)) {
    v <- runif(dims, lbound, upbound)
    current <- func(v)
    if (current < best) {
      best <- current
    }
  }
  return (best)
};

```

## Algorytm Genetyczny

Drugim użytym algorytmem jest algorytm genetyczny z biblioteki GA. Aby wyznaczyć minimum musimy przekazać naszą funkcję ze znakiem przeciwnym, a na koniec odwrócić otrzymany wynik. W parametrach funckji została ograniczona maksymalna liczba iteracji algorytmu do wartośći 1000

```{r}
ga_result <- function(func, lbound, ubound){
  result <- ga(type = "real-valued", fitness =function(x) - func(x), maxiter = 1000, monitor = FALSE, lower = c(th = lbound), upper = ubound)
  return(result@fitnessValue*(-1))
};
```

## Wizualizacja

### Porównanie wyników dla poszczególnych wymiarów

```{r main, echo = FALSE}
run_comparison()
```

```{r main, echo=FALSE}
data <- data_frame(method = c(rep("PRS2D",length(ack2d_prs)),rep("GA2D",length(ack2d_ga))),value = c(ack2d_prs,ack2d_ga))
ggplot(data=data, aes(x= method, y=value)) +
  geom_boxplot()+
  ggtitle("Ackley")

t.test(ack2d_ga)

t.test(ack2d_prs)
```

```{r main, echo=FALSE}
data <- data_frame(method = c(rep("PRS10D",length(ack10d_prs)),rep("GA10D",length(ack10d_ga))),value = c(ack10d_prs,ack10d_ga))
ggplot(data=data, aes(x= method, y=value)) +
  geom_boxplot()+
  ggtitle("Ackley")

t.test(ack10d_ga)

t.test(ack10d_prs)
```

```{r main, echo=FALSE}
data <- data_frame(method = c(rep("PRS20D",length(ack20d_prs)),rep("GA20D",length(ack20d_ga))),value = c(ack20d_prs,ack20d_ga))
ggplot(data=data, aes(x= method, y=value)) +
  geom_boxplot()+
  ggtitle("Ackley")

t.test(ack2d_ga)

t.test(ack2d_prs)
```

```{r main, echo=FALSE}
data <- data_frame(method = c(rep("PRS2D",length(ras2d_prs)),rep("GA2D",length(ras2d_ga))),value = c(ras2d_prs,ras2d_ga))
ggplot(data=data, aes(x= method, y=value)) +
  geom_boxplot()+
  ggtitle("Rastrigin")

t.test(ras2d_ga)

t.test(ras2d_prs)
```

```{r main, echo=FALSE}
data <- data_frame(method = c(rep("PRS10D",length(ras10d_prs)),rep("GA10D",length(ras10d_ga))),value = c(ras10d_prs,ras10d_ga))
ggplot(data=data, aes(x= method, y=value)) +
  geom_boxplot()+
  ggtitle("Rastrigin")

t.test(ras10d_ga)

t.test(ras10d_prs)
```

```{r main, echo=FALSE}
data <- data_frame(method = c(rep("PRS20D",length(ras20d_prs)),rep("GA20D",length(ras20d_ga))),value = c(ras20d_prs,ras20d_ga))
ggplot(data=data, aes(x= method, y=value)) +
  geom_boxplot()+
  ggtitle("Rastrigin")

t.test(ras20d_ga)

t.test(ras20d_prs)
```

## Wnioski

Algorytm genetyczny niezależnie od liczby wymiarów oraz funkcji z dużą dokładnością wyznacza minimum zadanej funkcji jednakże jest on bardzo czasochłonny.

Algorytm PRS działa znacznie szybciej aczkolwiek jest on niedokładny i waraz ze wzrostem liczby wymiarów jego wynik znacząco oddala się od faktycznego minimum funkcji oraz wzrasta wariancja otrzymywanych wartości
